---
title: "Atelier 5"
author: "VICHARD MARION"
date: "16/11/2019"
output: pdf_document
---

```{r setup, include=FALSE}
knitr::opts_chunk$set(echo = TRUE)
```

## Indice de masse corporelle (IMC) chez des enfants

Un échantillon de dossiers d'enfants a ete saisi. Ce sont des enfants vus lors
d'une visite en 1er section de maternelle en 1996-1997 dans des ecoles de 
Bordeaux (Gironde, France). L’échantillon est constitue de 152 enfants ages de 3
ou 4 ans. 

### Variables et codage

\begin{tabular}{|l|c|c|}
\hline
Description & Unite ou Codage & Variable \\
\hline
Sexe & \texttt{F} pour fille ; \texttt{G} pour garcon & \texttt{SEXE} \\
\hline
Ecole située en zone d'education prioritaire & \texttt{O} pour oui; \texttt{N} pour non & \texttt{zep} \\
\hline
Poids & \texttt{Kg} (arrondi à 100g près) & \texttt{poids} \\
\hline
Âge à la date de la visite & Années & \texttt{an} \\
\hline
Âge à la date de la visite & Mois & \texttt{mois} \\
\hline
Taille & Cm  (arrondi à 0.5cm près) & \texttt{taille} \\
\hline
\end{tabular}

Vous avez de telecharcher le fichier \texttt{imcenfant.csv} de le site:

\url{https://github.com/afalco/Atelier5/}



```{r}
imcenfant <- read.csv2("~/Documents/1re ANNÉE VETO/BIOSTAT:MÉTHODE SCIENTIFIQUE/Atelier 5/imcenfant.csv")
names(imcenfant)
```

et de répondre a toutes les questions suivantes:


 1. Calculer l'IMC de tous les enfants et l'âge et rajoutez une colonne pour l'âge et une autre pour l' IMC.
 
```{r}
IMC <- imcenfant$poids/(imcenfant$taille/100)^2
IMC
age <- (imcenfant$an)+((imcenfant$mois)/12)
age
imcenfant <- data.frame(imcenfant,age,IMC)
```

Commentaire

 2. Extrayez les enfants ayant un IMC < 15 et un age <= 3.5 ans.
 
```{r}
sexe.IMC15 <- imcenfant$SEXE[imcenfant$IMC < 15 & imcenfant$age <= 3.5]
sexe.IMC15
```

Commentaire:

 3. Donnez le nombre d'enfants vérifiant les conditions ci-dessus.
 
```{r}
length(sexe.IMC15)
 
```
 
Commentaire:# Il y a 8 enfants qui vérifient toutes les conditions

 4. Est-ce que la plus part des enfants ayant un IMC < 15 et un age <= 3.5 ans sont dans une école située en zone d’éducation prioritaire?
 
```{r}
zep.IMC15 <- imcenfant$zep[imcenfant$IMC < 15 & imcenfant$age <= 3.5]
table(zep.IMC15)
```
 
 Commentaire: # Oui car il y en a 5 sur 8 qui ont un IMC < 15 & age <= 3.5, ce qui est plus de la moitié

 5. Représentez la fonction de densité de probabilité de l'IMC chez l'échantillon.
 
```{r}
hist(imcenfant$IMC, freq = FALSE)
```
 
 Commentaire:


  6. Est-ce on peut modelé l'IMC avec une variable aléatoire normal?

6.1. Montrer que la différence entre la médian et la moyenne est très petite et alors on peut supposer que les deux sont égal.  
    
```{r}
mean(IMC)
median(IMC)
mean(IMC) - median(IMC)
```
 
Commentaire:


6.2 Utilisez la fonction \texttt{qqplot()} pour étudier si l'IMC a le même fonction de distribution que une variable alèatoire normal. 
  
```{r}
IMC.standard <- (imcenfant$IMC-mean(IMC))/sd(imcenfant$IMC)
n <- length(IMC.standard)
N <- rnorm (n)
qqplot(IMC.standard,N,xlim=c(-3,3), ylim=c(-3,3),xlab = "IMC.standard",ylab = "Normal")
par (new=T)
plot(N,N,type="l",col="red",xlim=c(-3,3),ylim=c(-3,3),xlabel="",ylabel="")
```
  
Commentaire: # oui l'IMC  a la même fonction de distribution 
  
6.3 Est-qu'on peut quantifier la différence entre les deux fonctions de distributions?
  
```{r}
# Utiliser pour repondre la question 6.3
```
Commentaire:

 
 7. Est-ce que l'IMC chez les enfants dans une école située en zone d’éducation prioritaire est différent de les enfants qui ne sont pas dans une école située en zone d’éducation prioritaire?
 
7.1 Donnez le résumé statistique de l'IMC chez les enfants dans une école située en zone d’éducation prioritaire.

```{r}
imcenfant.zepO <- imcenfant$IMC[imcenfant$zep == "O"]
summary(imcenfant.zepO)
```

Commentaire:
 
7.2 Donnez le résumé statistique de l'IMC chez les enfants que ne sont pas dans une école située en zone d’éducation prioritaire. 

```{r}
imcenfant.zepN <- imcenfant$IMC[imcenfant$zep == "N"]
summary(imcenfant.zepN)
```
 
 Commentaire:


  8. Quelle est la probabilité de trouver une fille dans dans une école située en zone d’éducation prioritaire?
  
```{r}
CF <- length(imcenfant$poids[imcenfant$SEXE=="F" & imcenfant$zep == "O"])
CP <- length (imcenfant$poids[imcenfant$SEXE == "F"])
CF / CP
```

  9. Est-ce qu'on peut modelé la taille des enfants avec un variable aléatoire normal?
  
```{r}
z.taille <- (imcenfant$taille-mean(imcenfant$taille))/sd(imcenfant$taille)
set.seed(123)
normal.simulation <- rnorm(length(z.taille))
qqplot(normal.simulation,z.taille,xlim=c(-3,3),ylim=c(-3,3))
par(new=T)
plot(normal.simulation,normal.simulation,type="l",col="red",xlim=c(-3,3),ylim=c(-3,3), xlab = "",ylab = "")
```
  
  Commentaire:
  
  10. Est-ce qu'on peut modelé le poids des enfants avec un variable aléatoire normal?

```{r}
z.poids <- (imcenfant$poids-mean(imcenfant$poids))/sd(imcenfant$poids)
set.seed(123)
normal.simulation <- rnorm(length(z.poids))
qqplot(normal.simulation,z.taille,xlim=c(-3,3),ylim=c(-3,3))
par(new=T)
plot(normal.simulation,normal.simulation,type="l",col="red",xlim=c(-3,3),ylim=c(-3,3),xlab = "",ylab = "")
```

  Commentaire: